最　高　行　政　法　院　判　決
                                     100年度判字第1675號
上  訴  人　陳姿吟
訴訟代理人　卓隆燁(兼送達代收人)
被 上訴 人　財政部臺灣省北區國稅局
代　表　人　吳自心
上列當事人間綜合所得稅事件，上訴人對於中華民國100年1月6
日臺北高等行政法院99年度訴字第1768號判決，提起上訴，本院
判決如下：
　　主  文
上訴駁回。
上訴審訴訟費用由上訴人負擔。
　　理  由
一、緣上訴人民國95年度綜合所得稅結算申報，經法務部調查局
    臺北市調查處（下稱臺北市調查處）及財政部臺北市國稅局
    （下稱臺北市國稅局）查獲上訴人漏報取自永達保險經紀人
    股份有限公司（下稱永達公司）薪資所得新臺幣（下同）1,
    674,179元；另經被上訴人查獲上訴人尚漏報本人、配偶、
    扶養親屬陳德宣及陳呂玉朱營利、利息、租賃所得、競技、
    競賽及機會中獎合計299,005元，乃歸戶核定上訴人95年度
    綜合所得總額6,641,830元，補徵應納稅額420,864元，並按
    所漏稅額588,283元處0.2倍之罰鍰計117,656元（下稱原處
    分）。上訴人就取自永達公司薪資所得1,674,179元及罰鍰
    處分不服，循序提起本件行政訴訟。
二、上訴人起訴主張：（一）依本院32年判字第18號判例及司法
    院釋字第392號解釋，被上訴人應以臺灣臺北地方法院檢察
    署（下稱臺北地檢署）96年度偵字第2347號之檢察官不起訴
    處分認定事實為依據，且依本院89年度判字第699號判決要
    旨，課稅事實資料未變，要難憑藉新見解重為處分。（二）
    有關核定短報薪資所得1,674,179元部分：永達公司對上訴
    人業務同仁之薪酬係採獎金制度，以各項績效計算之個人薪
    酬及組織報酬，而組織報酬係以支應歸屬利潤中心之各項必
    要業務費用，故上訴人薪資所得為個人薪酬及組織報酬減除
    支應歸屬利潤中心之各項必要費用後餘額，二項之合計數。
    而系爭公務車，乃上訴人任職公司為協助業務員利於執行業
    務推展，規定處經理級以上人員或業績較優同仁（業務發展
    費之使用對象相同）得申請保管公務租賃車輛，公務車租金
    由任職公司支付且屬任職公司營業費用，要非屬上訴人薪資
    所得。（三）有關罰鍰117,656元部分：依行政罰法第7條規
    定，違反行政法上義務之行為，有出於故意或過失者，始得
    處罰，上訴人依任職公司開立之扣繳憑單申報，且以給付總
    額悉數列報，難謂有過失之情，應予撤銷。另按行政罰法第
    24條規定「一行為不二罰」原則，有關系爭車輛租金，扣繳
    義務人（上訴人任職公司之負責人）業經被上訴人依法科處
    罰鍰，自不應再對納稅義務人（上訴人）予以處罰等語，求
    為判決撤銷訴願決定、原處分（含復查決定）關於被上訴人
    機關核定上訴人漏報取自永達公司薪資所得1,674,179元及
    其相關罰鍰部分。
三、被上訴人則以：（一）薪資所得：查本案名義上該車輛係永
    達公司承租，惟每月車輛租金卻由公司自上訴人薪資中扣取
    給付，並非永達公司租賃車輛供上訴人使用，永達公司藉租
    賃車輛之名義，將應支付申請人之薪資改以租金費用列報，
    以扣取車輛租金後之薪資淨額列報員工所得，是永達公司以
    扣取薪資之方式幫助上訴人逃漏95年度綜合所得稅，經臺北
    市調查處及臺北市國稅局查獲，並經臺北市國稅局以永達公
    司填製之員工支付車輛租金薪資扣款彙整表核定上訴人短報
    95年度薪資所得1,674,179元，有臺北市調查處96年1月31日
    肆字第09643004620號函、員工還款同意書、車輛租賃附屬
    契約及員工支付租金薪資扣款彙整表影本等資料可稽，原核
    定上訴人短報取自永達公司薪資所得1,674,179元並無不合
    ，應予維持。（二）罰鍰：本件查得永達公司短報員工薪資
    所得，已如前述，上訴人既有是項所得，即應注意使之符合
    稅法之強行規定，且上訴人列名系爭車輛租賃合約之保管人
    ，並於合約上簽名用印，可見上訴人對前開違章漏稅情節應
    知之甚詳，惟上訴人仍故意短報系爭薪資所得1,674,179元
    ，上訴人應注意而不注意，縱非故意，亦難卸免其過失漏報
    之責任。又查扣繳義務人未依規定扣繳稅款與所得人漏報所
    得係屬二事，二者違章主體不同，另未依規定扣繳稅款係依
    所得稅法第114條規定處罰，而所得人漏報所得係依同法第
    110條規定處罰，二者處罰之法律依據亦不同，本件核無違
    反一行為不二罰原則情事等語置辯，求為判決駁回上訴人之
    訴。
四、原審斟酌全辯論意旨及調查證據之結果，以：（一）本件上
    訴人95年度任職於永達公司，該公司（承租人）於95年1月
    19日與上訴人（保管人）及台壽保資融股份有限公司（出租
    人，下稱台壽保公司）簽訂「公務車輛租賃附屬契約」（租
    賃期間自95年1月26日起至98年1月25日止），約定由台壽保
    公司出租汽車1輛（廠牌：BENZ S350L、排氣量：3,498C.C.
    、牌照號碼：1838-CC）予永達公司，每月租金為128,783元
    ，車輛保證金為940,000元，由上訴人擔任車輛保管人，實
    際使用及保管系爭車輛。經臺北市調查處及臺北市國稅局查
    得前開車輛每月租金128,783元，係由永達公司先行墊付予
    台壽保公司，並以「營業費用－租金支出」科目列帳後，再
    按月從上訴人薪資中扣取，並以應發放之薪資總額扣除車輛
    租金後之淨額，列報上訴人之薪資費用。95年度永達公司以
    租賃車輛之名義，扣取上訴人薪資列報為租金支出計1,674,
    179元，上訴人亦以扣除車輛租金後之薪資淨額列報薪資所
    得，涉有漏報取自永達公司薪資所得1,674,179元等情，有
    公務車輛租賃附屬契約、汽車買賣合約書、公務車輛申請書
    、員工還款同意書、員工支付車輛租金薪資扣款彙整表等資
    料附原處分卷內可稽。是被上訴人依實質課稅原則，核認系
    爭車輛租金，實質上係上訴人之薪資所得，歸戶核定上訴人
    系爭年度取自永達公司薪資所得，據以補徵稅額及罰鍰，核
    無不合。（二）又依永達公司「公務車輛租賃作業流程」第
    3款規定：「業務同仁與租賃車商確認價位無誤後，自行將
    保證金款項，匯入公司指定帳戶，並填寫公司帳戶存款報告
    單。」可知，前開車輛保證金實質上係由上訴人出資而非永
    達公司負擔；又永達公司「公務車輛租賃作業流程」第4款
    及第5款規定：「保證金匯入指定帳戶後，通知租賃車商進
    行簽約（公務車輛申請暨扣薪同意書及公務車輛租賃附屬契
    約）及對保等相關事宜。」及「租賃車商檢附『公務車輛申
    請暨扣薪同意書』及第3款之『公司帳戶存款報告單』向總
    公司財務部申請保證金之支付。」且永達公司財務經理李忠
    約於臺北地檢署偵查時到庭證稱「業務拓展費由員工檢具單
    據向公司申報後才發放，薪資則直接發放」及永達公司「公
    務車輛使用辦法」第7條：「因使用公務車輛所衍生之油料
    、修繕或保養費用，得由使用人檢具合於營業稅法之單據報
    支『業務發展費用』。」有永達公司「公務車輛租賃作業流
    程」、「公務車輛使用辦法」、臺北地檢署96年度偵字第23
    47號不起訴處分書等附原處分卷內可佐。準此可知，永達公
    司「業務拓（發）展費」係由員工檢具單據向永達公司申請
    ，始由該公司發放與員工。倘系爭車輛租金支出確實為永達
    公司之業務拓展費用，何以獨系爭車輛租金支出係採「由永
    達公司先支付車商，再由員工之薪酬內扣除」之方式核銷，
    與其他業務拓展費採「由員工檢具單據向永達公司申請後，
    永達公司再發放予員工」之核銷方式迥異？上訴人均難自圓
    其說；所稱「永達公司係將業務拓展費（車輛租金）併同薪
    資發放，再將該公司先行墊付之業務拓展費（車輛租金）從
    發放予上訴人之傭酬內扣除」云云，尚難採據。（三）經查
    系爭車輛係由上訴人自行與車商確認車種、車價及分期付款
    期數後，再由上訴人、出租車輛公司共同簽訂租賃契約，車
    輛保證金係由上訴人支付，上訴人在完成扣薪同意書後，永
    達公司按月從上訴人薪資中扣取租金，並由上訴人實際使用
    及保管系爭車輛。系爭租賃合約承租人之違約風險顯然已完
    全由上訴人所負擔，永達公司雖形式上列名租賃契約之承租
    人，惟並未承擔任何承租人違約風險；且系爭車輛實際係由
    上訴人支付租金，由上訴人使用收益，自租賃之效力觀察出
    租人及上訴人之權利義務內容，上訴人負有租金支付義務、
    租賃物保管義務及租賃債務擔保義務，上訴人雖於租賃契約
    列名保管人，實質上為系爭車輛之承租人，永達公司僅係租
    賃契約名義上之承租人，實際並未承租系爭車輛，堪以憑認
    。況上訴人亦未能證明系爭車輛租金為永達公司經營本業及
    附屬業務有關之費用。從而，被上訴人認定系爭車輛租金，
    並非供永達公司經營本業及附屬業務所使用，系爭車輛租金
    支出自不能認係永達公司之營業租金費用，依實質課稅原則
    ，核認本件永達公司借租賃車輛之名義，將扣取上訴人之薪
    資，改以永達公司租金支出列報，實質上係上訴人之薪資所
    得，核無不合。（四）永達公司負責人吳文永涉嫌違反稅捐
    稽徵法第41條、第43條第1項及商業會計法第71條第5款等規
    定乙案，雖經臺北地檢署檢察官為不起訴處分，惟本件上訴
    人並非前開不起訴處分書之被告，上訴人是否有違章漏稅事
    實，被上訴人自得依職權調查認定，不受不起訴處分書之拘
    束。查扣繳義務人未依規定扣繳稅款與所得人漏報所得係屬
    二事，二者違章主體不同；另未依規定扣繳稅款係依所得稅
    法第114條規定處罰，而所得人漏報所得係依同法第110條規
    定處罰，二者處罰之法律依據亦不同，上訴人主張本件處罰
    違反一行為不二罰原則云云，亦非可採。（五）次查財政部
    95年6月28日臺財稅字第0954063430號函釋（下稱財政部95
    年函釋）係限於因招攬保險業務而發生的費用，如文具用品
    費等，原則上都是費用的性質，並沒有租金支出這一項費用
    ，特別汽車是生財器具，不是當期消耗的費用。且保險公司
    的營業費用，應該由公司取得相關憑證，不能與員工私自約
    定要計入員工的薪資併同薪資給付，公司應以各項費用科目
    下來列報。系爭車輛租金支出不是永達公司之營業費用，業
    經認定如前，自無財政部95年函釋之適用。是上訴人主張依
    財政部95年函釋，系爭租金支出係屬任職公司非薪資支出之
    營業費用，不應核認為上訴人之薪資所得云云，亦無可採。
    （六）又「……營業人租用汽車載運員工上下班，係屬購買
    供本業或附屬業務使用之勞務，其有關之進項稅額，除依上
    開規定不得扣抵外，應准予扣抵。」固經財政部79年7月4日
    台財稅第790178955號函釋在案，惟上開函釋係以營業人因
    業務需要而租用汽車，供本業或附屬業務使用之勞務為要件
    ，本件永達公司僅係名義上之承租人，實際係由上訴人租賃
    及使用車輛，並非永達公司租賃車輛供上訴人使用，而係上
    訴人私人支出供私人使用，已如前述，尚難以上訴人所提要
    保書明細，即謂系爭車輛係永達公司租賃車輛供本業或附屬
    業務使用，自無上開函釋適用之餘地。（七）復查上訴人於
    系爭年度既有領受系爭所得，即應依所得稅法第71條規定辦
    理申報，茲上訴人未就實際所得申報，已構成客觀之違章事
    實，上訴人列名系爭車輛租賃合約之保管人，並於合約上簽
    名用印，上訴人不能諉為不知。又上訴人上開所得之申報，
    法律已明定其構成要件，上訴人於申報系爭年度綜合所得稅
    時，對應如何申報，理應參照該法律規定辦理；若對法律之
    適用及解釋產生疑義時，上訴人亦非不可向相關專業機構及
    人員查詢，於獲得正確及充分之資訊後申報；且上訴人因適
    用法令錯誤或計算錯誤而有溢繳稅款之情形，亦可依稅捐稽
    徵法第28條規定，自繳納之日起5年內提出具體證明，申請
    退還，然上訴人捨此不為，猶有前揭漏報所得額之情形，從
    納稅義務人應自行及誠實申報義務之角度觀察，難謂其主觀
    上無違反上開所得稅法第110條第1項規定之過失責任，是縱
    上訴人主張其並無漏稅之故意，亦難卸免其未善盡申報應注
    意義務之違失。上訴人主張其主觀上無故意或過失之歸責事
    由云云，並非可採。（八）末查本件原查臺北市國稅局於97
    年6月13日以財北國稅中南綜所一字第0970213435號函通知
    永達公司補繳應扣未扣稅款並補報扣繳憑單，該公司雖已補
    繳稅款並補報扣繳憑單，惟係於調查基準日（財政部臺北市
    國稅局96年4月10日財北國稅審三字第0960217676號函請公
    司提示相關資料）之後。查財政部賦稅署96年12月18日台稅
    一發字第09604554530號函釋與法律規定意旨，尚無違背，
    被上訴人辦理相關案件，自得援用之。本件計算漏稅額時，
    自不得減除短報所得已繳納之扣繳稅款，上訴人主張援引其
    他不同處理之個案辦理，尚非可採。（九）綜上所述，上訴
    人起訴論旨，並非可採。被上訴人依實質課稅原則，核認本
    件永達公司藉租賃車輛之名義，將扣取上訴人之薪資1,674,
    179元，改以永達公司租金支出列報，系爭車輛租金實質上
    係上訴人之薪資所得，歸戶核定上訴人95年度取自永達公司
    薪資所得為1,674,179元，及其相關罰鍰部分，核無違誤，
    復查及訴願決定就該部分，遞予維持，亦無不合等由，因將
    上訴人之訴駁回。
五、本院查：
（一）關於本稅部分：（1）上訴人主張依財政部95年函釋所定
      ，保險業務員因為所屬公司招攬保險業務而發生之成本費
      用，其屬保險公司之營業費用者，不宜由保險業務員自行
      吸收或負擔，成為業務員薪資之一部分，原審判決亦是認
      ，惟卻以薪資所得沒有核實認列對應費用之觀念，將系爭
      屬公司費用之勞務支援部分歸屬業務員薪資所得，自屬違
      背法令乙節。經查原審依調查證據及辯論結果，以系爭車
      輛係由上訴人自行與車商確認車種、車價及分期付款期數
      後，再由上訴人、出租車輛公司共同簽訂租賃契約，車輛
      保證金係由上訴人支付，永達公司按月從上訴人薪資中扣
      取租金，並由上訴人實際使用及保管系爭車輛。系爭租賃
      合約承租人之違約風險顯然已完全由上訴人所負擔，永達
      公司雖形式上列名租賃契約之承租人，惟並未承擔任何承
      租人違約風險；且系爭車輛實際係由上訴人支付租金，由
      上訴人使用收益，自租賃之效力觀察，上訴人負有租金支
      付義務、租賃物保管義務及租賃債務擔保義務，上訴人雖
      於租賃契約列名保管人，實質上為系爭車輛之承租人，永
      達公司僅係租賃契約名義上之承租人，實際並未承租系爭
      車輛，堪以憑認等由，認定系爭租車費用實質上應屬上訴
      人取自永達公司之薪資所得，核其認定與卷內證據並無不
      合，且與經驗法則及論理法則無違，故前述上訴意旨自無
      可採。（2）按「刑事判決所認定之事實，及其所持法律
      上見解，並不能拘束本院。本院應本於調查所得，自為認
      定及裁判。」本院著有44年判字第48號判例可循。又本院
      32年判字第18號判例係謂：「司法機關所為之確定判決，
      其判決中已定事項，若在行政上發生問題時，行政官署不
      可不以之為既判事項而從其判決處理，此為行政權與司法
      權分立之國家一般通例。」即此判例係闡述法院之確定判
      決所認定事項對行政機關之效力。至行政法院應本於調查
      所得自行認定事實，不受刑事判決認定事實之拘束，已如
      上述。故上訴意旨主張之臺北地檢署檢察官96年度偵字第
      2347號不起訴處分書，雖對永達公司負責人吳文永違反稅
      捐稽徵法等案為不起訴處分，行政法院亦不受該不起訴處
      分書所認定事實之拘束，況其並非法院之確定判決，更與
      本院32年判字第18號判例所闡述者有別。故上訴意旨執本
      院32年判字第18號判例主張原判決應受上述不起訴處分書
      所認定事實之拘束，進而指摘原判決違法云云，並無可採
      。（3）再查原判決係依調查證據及辯論結果，而認系爭
      所得實質上應屬上訴人自永達公司獲致之薪資所得，進而
      將原處分予以維持，故此認定核與永達公司之計薪方式無
      涉。且就永達公司而言，亦僅是營業費用科目之變更，並
      不影響其所列報費用之總額。故上訴意旨以系爭所得屬永
      達公司各利潤中心之必要費用為前提，主張因上訴人之薪
      資為個人薪酬及組織報酬減除支應歸屬利潤中心之各項必
      要費用後餘額之合計數，指摘原判決將直接歸屬至各業務
      同仁利潤中心之必要業務費用，認定非屬永達公司營業費
      用，違反租稅中立原則云云，自無可採。另本件因認上訴
      人方為系爭車輛之真正承租人，進而謂系爭所得為上訴人
      之薪資所得，故核定上訴人有系爭所得，自無違反收付實
      現原則。此外，上訴意旨所為原判決之認定有違實質課稅
      原則及平等原則之指摘，無非係就原審之事實認定事項為
      爭議，依上揭所述，並無可採。（4）又按「保險業務員
      因為所屬公司招攬保險業務而發生之文具用品費、差旅費
      、郵電費、印刷費及廣告費、交際費、訓練費、交通及油
      料費等，依據現行所得稅法規定，其屬保險公司之營業費
      用者，可由保險公司依營利事業所得稅查核準則有關規定
      ，檢據依費用性質核實列報，不宜約定由保險業務員自行
      吸收或負擔，並併同薪資給付，成為業務員薪資之一部分
      ，而由保險公司逕以『薪資支出』科目列支。」固經財政
      部95年函釋在案，惟此函釋所稱「不宜約定由保險業務員
      自行吸收或負擔，並併同薪資給付」一節，係以該等支出
      確屬保險業務員為所屬公司招攬保險業務而發生之營業費
      用為前提。而系爭所得實質上應屬上訴人之薪資，並非上
      述財政部95年函釋所稱屬保險業務員為所屬公司招攬保險
      業務發生之營業費用，故本件事實核與財政部95年函釋有
      別。是原判決認無此函釋之適用，即無不合。至臺北市國
      稅局雖曾以96年6月5日財北國稅審二字第0960201843號函
      ，就與本件相關部分函復臺北地檢署略謂：「……四、保
      險經紀公司之員工，如為所屬公司招攬業務而以公司名義
      購置車輛……則其分期給付車商之價金，……該公司應以
      該資產之實際成本，按所得稅法及查核準則規定之方法以
      及耐用年數計提折舊。另該員工如係以公司名義租賃車輛
      ，其分期給付車商之租金（不含保證金），得依查核準則
      第74條第3款第2目之5規定認屬為交通費，……至員工如
      以員工自己名義租購車輛，則該扣付款應視為員工基於僱
      傭關係而取得之各種補助費或給與，故保險經紀公司應以
      薪資支出列支，並依法併同員工薪資所得依率扣繳稅款。
      」即此函係分別就不同形式之事實為相關法令之說明，尚
      非就已經實質認定後之個案為判斷，自不生上訴意旨所主
      張違反本院89年度判字第699號判決所揭示：不得就業經
      查定確定之案件憑藉新見解重為較不利於當事人之查定處
      分情事。另稽徵機關是否認列使用系爭車輛所生之停車費
      或回數票為永達公司之營業費用，核屬該等費用是否為永
      達公司經營本業或附屬業務費用之事實認定問題，而與系
      爭所得是否為薪資所得之認定並無影響。故上訴意旨據以
      指摘原判決違法云云，亦無可採。
（二）關於裁罰部分：（1）按「違反行政法上義務之行為非出
      於故意或過失者，不予處罰。」行政罰法第7條第1項定有
      明文，即就行政罰之主觀責任條件，固不採推定過失。惟
      就上訴人本年度綜合所得稅結算申報，有漏報系爭所得及
      其漏報有應注意、能注意而疏未注意之過失等情，已經原
      判決詳予論斷在案，即原判決並非以推定過失方式認定上
      訴人有違反所得稅法第110條第1項規定之過失，故上訴意
      旨援引行政罰法第7條規定，以原判決推定上訴人有漏報
      之過失，指摘原判決違法云云，自無可採。（2）又按「
      納稅義務人已依本法規定辦理結算、決算或清算申報，而
      對依本法規定應申報課稅之所得額有漏報或短報情事者，
      處以所漏稅額2倍以下之罰鍰。」「納稅義務人自動向稅
      捐稽徵機關補報並補繳所漏稅款者，凡屬未經檢舉、未經
      稽徵機關或財政部指定之調查人員進行調查之案件，下列
      之處罰一律免除；其涉及刑事責任者，並得免除其刑：一
      、本法第41條至第45條之處罰。二、各稅法所定關於逃漏
      稅之處罰。」所得稅法第110條第1項（本項於98年5月27
      日修正公布，但裁罰倍數部分修正前後則無不同）及稅捐
      稽徵法第48條之1分別定有明文。故納稅義務人因短漏報
      所得，而構成所得稅法第110條第1項規定之違章者，雖因
      扣繳義務人嗣後之補報扣繳憑單及補扣繳款，於計算應補
      徵之所得稅額時應減除該補扣繳之稅款。惟作為所得稅法
      第110條第1項罰鍰處分基礎之漏稅額應否減除扣繳義務人
      嗣後補扣繳之稅款，因該「減除」實質上係該減除金額之
      「免罰」，故依稅捐稽徵法第48條之1規定，自應以該補
      報扣繳憑單及補扣繳稅款究係在稅捐稽徵法第48條之1規
      定之調查基準日前後判定之。是原判決以上訴人主張計算
      漏稅額時應予減除之扣繳稅款係在本件之調查基準日後始
      補扣繳，認不應准予減除，即無不合，亦無上訴意旨所稱
      之理由不備情事，上訴意旨執以指摘原判決違法云云，並
      無可採。（3）另按「一行為違反數個行政法上義務規定
      而應處罰鍰者，依法定罰鍰額最高之規定裁處。但裁處之
      額度，不得低於各該規定之罰鍰最低額。」「數行為違反
      同一或不同行政法上義務之規定者，分別處罰之。」分別
      為行政罰法第24條第1項及第25條所明定。可知若係數個
      違反行政法上義務之行為，自應分別處罰，不生是否一行
      為不二罰之問題。本件之永達公司負責人係因違反扣繳義
      務遭依所得稅法第114條規定處罰，至上訴人則係因漏報
      所得遭依所得稅法第110條第1項規定處以罰鍰一節，已經
      原判決認定甚明，是其二者為各別不同之違章行為，依上
      開所述，自不生一行為二罰情事，故原判決認本件無違一
      行為不二罰原則，自無不合。至上訴意旨主張之行為時（
      下同）稅捐稽徵法第44條但書，則係立法者針對特定之行
      為事實所為之免罰規定，核與一行為不二罰之原則有別，
      而本件事實核非稅捐稽徵法第44條但書規範之事項。故上
      訴意旨執與本件爭議無涉之稅捐稽徵法第44條但書規定指
      摘原判決有適用法規不當之違法云云，亦無足採。
（三）綜上所述，上訴人之主張均無可採。原判決將訴願決定及
      原處分均予維持，而駁回上訴人在原審之訴，核無違誤。
      上訴論旨指摘原判決違背法令，求予廢棄，為無理由，應
      予駁回。
六、據上論結，本件上訴為無理由。依行政訴訟法第255條第1項
    、第98條第1項前段，判決如主文。
中　　華　　民　　國　　100　 年　　9　　 月　　29　　日
                    最高行政法院第五庭
                        審判長法官　藍　獻　林
                              法官　廖　宏　明
                              法官　林　文　舟
                              法官　胡　國　棟
                              法官　林　玫　君

以  上  正  本  證  明  與  原  本  無  異
中　　華　　民　　國　　100　 年　　9　　 月　　29　　日
　　　　　　　　　　　　　　　書記官　彭　秀　玲